【裁判字號】    97,審訴,5745
【裁判日期】    971222
【裁判案由】    毒品危害防制條例
【裁判全文】
臺灣高雄地方法院刑事判決            97年度審訴字第5745號
公  訴  人  臺灣高雄地方法院檢察署檢察官
被      告  甲○○
上列被告因毒品危害防制條例案件，經檢察官提起公訴（97年度
毒偵字第8756號），本院判決如下：
    主  文
本件免訴。
    理  由
一、公訴意旨略以：被告甲○○基於施用第一級毒品海洛因之犯
    意，於97年5 月23日17時起回溯24小時內某時，在不詳地點
    ，施用第一級毒品海洛因1 次，嗣於97年5 月23日上午10時
    30分許，在高雄縣大寮鄉○○路附近，因行跡可疑為警攔檢
    ，經採尿送驗，結果呈可待因及嗎啡陽性反應等情。因認被
    告涉犯毒品危害防制條例第10條第1 項之施用第一級毒品罪
    嫌等語。
二、按案件曾經判決確定者，應為免訴之判決，並得不經言詞辯
    論為之，刑事訴訟法第302 條第1 款、第307 條分別定有明
    文。
三、查被告基於施用第一級毒品海洛因之犯意，於97年5 月22日
    18時38分採尿時起回溯24小時內之某時（不含公權力拘束期
    間），在高雄縣鳳山市五甲社區某友人住處，施用海洛因1
    次，嗣於97年5 月22日17時35分許，在高雄縣鳳山市○○路
    黃埔軍校旁，為警查獲。又上開犯行，經本院於97年8 月25
    日以97年度審訴字第2641號判決判處有期徒刑8 月確定之事
    實，有該偵查案卷、起訴書、判決書及臺灣高等法院被告前
    案紀錄表可參。被告於偵查中辯稱：97年5 月22日被查獲後
    ，即未施用毒品，且無錢購買毒品施用，本次驗尿報告係同
    一次施用毒品之反應等語（詳偵查卷第4 頁）。本院審酌本
    案起訴事實係認定被告於97年5 月23日17時起回溯24小時內
    之某時點，施用第一級毒品海洛因1 次。而前案確定判決事
    實係認定被告於97年5 月22日18時38分採尿時起回溯24小時
    內之某時（不含公權力拘束期間），施用第一級毒品海洛因
    1 次。因該次犯行，被告係於97年5 月22日17時35分許，為
    警查獲，而公權力拘束期間，在警方看管下，衡情被告應無
    法施用毒品，是扣除該段期間，顯見被告應係於97年5 月22
    日17時35分前之某時，施用海洛因甚明。準此，本案起訴書
    及前案確定判決所認定之施用海洛因期間，確有重疊之處。
    再者，被告於97年5 月22日被查獲後，即受警拘束自由，直
    到同日22時25分後不久，檢察官命限制住居後，始恢復自由
    ，嗣於97年5 月23日上午10時30分許，復被警查獲，至採尿
    時止，均遭警限制自由之事實，有上開偵查卷、警卷可參。
    縱被告再次施用海洛因，施用時間應在97年5 月22日22時25
    分後不久至97年5 月23日上午10時30分之間。然觀之被告2
    次為警查獲後之驗尿報告，嗎啡濃度分別為8916ng/ml 、63
    35ng/ml 之事實，有臺灣檢驗科技股份有限公司濫用藥物尿
    液檢驗報告、高雄市立凱旋醫院97年10月1 日高市凱醫檢字
    第0970006191號函在卷可稽。如被告確於前開期間內再次施
    用海洛因，連同前次尿液中所殘留之嗎啡濃度，尿液應不至
    於呈現遞減之情形，且相差達2581ng/ml 。雖該2 次驗尿報
    告，可待因濃度分別為1071ng/ml 、1180ng/ml ，呈微量增
    加之情形，然如被告確實再次施用海洛因，在新陳代謝、身
    體狀況條件同一下，應不至於同時呈現嗎啡濃度遞減甚多，
    可待因濃度卻微量增加之狀況。則被告於97年5 月22日被查
    獲後，是否再次施用海洛因，已非無疑。此外，復查無其他
    證據足資證明被告另有施用海洛因之犯行，是被告前開所辯
    ，尚非無據。從而，就現有證據資料而言，本案與前案確定
    判決所記載施用第一級毒品之事實，應屬同一，而本案起訴
    書所載之犯罪事實，既經前案判決確定，揆諸前揭說明，爰
    不經言詞辯論，逕為免訴判決之諭知。
據上論斷，應依刑事訴訟法第302 條第1 款、第307 條判決如主
文。
中    華    民    國    97    年    12    月    22    日
                  刑事第七庭    審判長法官  李淑惠
                                      法官  高增泓
                                      法官  方百正
以上正本證明與原本無異。
如不服本判決應於收受送達後10日內向本院提出上訴書狀，並應
敘述具體理由；如未敘述上訴理由者，應於上訴期間屆滿後20日
內向本院補提理由書（均須按他造當事人之人數附繕本）「切勿
逕送上級法院」。
中    華    民    國    97    年    12    月    22    日
                                     書記官  黃園芳


司法院資訊處製作；財團法人民間司法改革基金會備份。
